# 其他权益工具

提问人：LUNTUS 时间：2022-01-18 23:52:16
请教各位老师，①其他权益工具投资，按照“三无”投资单位账面净资产乘以持股比例来确认公允价值变动，
现在被投资单位经营不善，出现资不抵债，新准则下对权益工具投资无减值概念，只能以公允价值变动的名义进行调整。
请问，针对上述资不抵债情形，其他权益工具投资根据被投资单位的净资产乘以持股比例已出现负数，这种情形是其他权益工具投资是调整至 0 ，还是可以出现负数。
②新租赁准则中，租赁负债如果后续实际支付进度与初始确认时折现的租金支付表不一致（未支付的原因为偶然对方未及时开发票给公司，公司在年前尚未将相关的租金及时付给对方），①能否将未支付的金额调整至应付账款中（如：借：租赁负债，贷：应付账款），继续使用初始确认时租金支付的进度继续确认相关的利息费用，②假设不能将未支付的金额调整至应付账款，相关的利息支出是否需要从新计算，请教老师，哪种方法更为合理

回答人：chenyiwei
1 、投资资产的公允价值不可能为负数。如果对其承担额外责任的，考虑是否确认预计负债。
2 、一般不调整到应付账款，仍在租赁负债核算及列报。未支付的租金是否继续计息应根据租约的违约责任条款确定。